---
title: "作業2"
output: 
  html_document: 
    toc: false
    number_sections: false
    toc_float:
      collapsed: true
      smooth_scroll: false
params:
  name: ["王逸寧","阿明"]
  id: [710761126,710661002]
  group: "teamE"
  url: ""
---
請依狀況更改上面的name,id及group（分別代表組員姓名，學號及組號），但請勿更改下面三行的設定。  

***

姓名：`r params$name`  
學號：`r params$id`  
組號：`r params$group`  
網頁：`r params$url` 

***

作業除了讓同學檢視課堂所學程式外，有些題目只會給你未教過的函數建議（純為建議，你也可以不使用），你必需使用Help或網路查尋去了解函數的正確使用；搜詢正確程式函數使用的能力，也是程式設計的基本功。

如果是程式答案，在r chunk區塊裡面作答, 如：
```{r}
#你的程式答案
```

如果是文字答案，請直接在該題空白處回答。


# 1 實證應用
Execute the following code lines to import fertil2 data frame. 
```{r data1}
library(readr)
library(AER)
library(dplyr)
library(magrittr)
fertil2 <- read_csv("https://raw.githubusercontent.com/tpemartin/github-data/master/fertil2.csv")
```
The data includes, for women in Botswana during 1988, information on number of children, years of education, age, and religious and economic status variables.


## 1.1
Estimate the model:
$$children=\beta_{0}+\beta_{1}educ+\beta_{2}age+\beta_{3}age^{2}+u$$
by OLS, and interpret the estimates.

```{r ans11}
library(lmtest)
a11<-lm(children~educ+age+agesq, data=fertil2)
summary(a11)
#每當媽媽教育年限增加一年，小孩數量下降0.0906個
#每當媽媽年紀增加一歲，小孩數量增加0.3324個
#每當媽媽年紀平方增加一歲，小孩數量減少0.0026個
```

## 1.2
The variable frsthalf is a dummy variable equal to one if the woman was born during the first six months of the year. Assuming that frsthalf is uncorrelated with the error term from 1.1, show that frsthalf is a reasonable IV candidate for educ. (Hint: you need to do a regression.)


```{r ans12}
a12<-lm(educ~frsthalf, data=fertil2)
summary(a12)
#此變數與error term無關，且因為係數不為零，為-0.9377，具有顯著性，所以證明此變數跟educ具有關聯性，可以當工具變數
```

## 1.3
Estimate the model from part 1.1 by using frsthalf as an IV for educ. Compare the estimated effect of education with the OLS estiimate from 1.1.


```{r ans13}
a13<-ivreg(children~educ+age+agesq|age+agesq+frsthalf, data=fertil2)
summary(a13)
#加了工具變數之後，educ的效果增強，係數由-0.0906變為-0.1715
```

## 1.4
Add the binary variables electric, tv, and bicycle to the model and assume that these are exogenous. Estimate the equation by OLS and TSLS and compare the estimated coefficients on educ. Interpret the coefficient on tv and explain why television ownership has a negative effect on fertility.

```{r ans14}
a141<-lm(children~educ+age+agesq+electric+tv+bicycle, data=fertil2)
summary(a141)
a142<-ivreg(children~educ+age+agesq+electric+tv+bicycle|age+agesq+electric+tv+bicycle+frsthalf, data=fertil2)
summary(a142)
#加了工具變數之後，educ的效果增強，係數由-0.0767變為-0.1640
#由於看電視時的久坐使身體不健康，造成生育能力下降，所以效果為負
```


## 1.5 
Continue from 1.4, conduct Hausman test to see if OLS is valid for the study under a 5 percent test size.


```{r ans15}
library(sandwich)
summary(a142, vcov = sandwich, diagnostics = TRUE, df=Inf)->a15
a15
#由表格顯示的結果，可知在5%檢定水準下，Hausman不顯著，無法拒絕OLS和TSLS的係數差不多相同
```

## 1.6
Can we test whether frsthalf is indeed exogenous for being an IV? why or why not?

\begin{align}
&因為使用ivreg的前提為效應解釋變數與工具變數數量相同，所以在這個情況下我們沒辦法檢定外生性，若要檢定外生性，必須工具變數的數量大於解釋變數的數量。
\end{align}

## 1.7
If we add one more IV catholic, can we test IV exogeneity? If yes, what is the test result under a 5 percent test size.


```{r ans17}
a17<- ivreg(children~educ+age+agesq+electric+tv+bicycle|age+agesq+electric+tv+bicycle+frsthalf+catholic, data=fertil2)
summary(a17)
summary(a17, vcov = sandwich, diagnostics = TRUE, df=Inf)->a172
a172
#在工具變數數量大於效應解釋變數的數量下，可以進行外生性檢定。檢定結果為不顯著，不拒絕H0，所以無法拒絕OLS和TSLS的係數差不多相同
```

## 1.8
Are frsthalf and catholic weak IVs?


```{r ans18}
summary(a17, vcov = sandwich, diagnostics = TRUE, df=Inf)->a172
a172
#由檢定結果可知具有顯著性，拒絕H0，所以拒絕工具變數只有微弱關聯性，證明工具變數和效應解釋變數有強關聯性
```

# 2 複迴歸與工具變數

一開始的效應模型：
$$Y=Y_{-p}+\beta^* P$$
假設州所得$rincome$會影響立足點，即影響價格以外的需求量之決定。

考慮兩個面向的訊息拆解：

  A. 針對立足點：$Y_{-p}=\tilde{\epsilon}+E(Y_{-p}|rincome)$，為方便討論假設$E(Y_{-p}|rincome)=2+3 rincome$; 
  
  B. 針對效應（產生）變數：$P=\tilde{v}+P_z$其中$P_z=E(P|z)$。

由於是訊息拆解，所以

> A中的$\tilde{\epsilon}$與$rincome$無關。

> B中的$\tilde{v}$與$z$無關。

## 2.1 立足點情境A.1

  【A.1】P與立足點中的兩部份，$\tilde{\epsilon}$及$rincome$，皆無關。

說明此時$E(Y|P)$中P的係數即為$\beta^*$.

## 2.2 立足點情境A.2

此情境包含兩部份：

  【A.2.1】 P與$\tilde{\epsilon}$無關；但

  【A.2.2】 P與$rincome$有關——令$E(rincome|P)=0.5+P$。

即P與$Y_{-p}$有關連，但此關連性來自於【A.2.2】中P與rincome的關連——即$E(rincome|P)$部份。

說明此時$E(Y|P)$中P的係數「不」為$\beta^*$，但$E(Y|P,rincome)$中P的係數為$\beta^*$。

## 2.3 立足點情境A.3

考慮以下兩個情境條件：

  【A.3.1】 P與$\tilde{\epsilon}$有關；且

  【A.3.2】 P與$rincome$有關——令$E(rincome|P)=0.5+P$。

即P與$Y_{-p}$有關連：此關連性可來自於【A.2.2】中P與rincome的關連，也可來自於它與「非價格、非所得」引起的銷量之關連（即與$\tilde{\epsilon}$相關部份）

若$E(\tilde{\epsilon}|P)=0.5+2P$，說明不論使用$E(Y|P)$或$E(Y|P,rincome)$，其P之係數都不會是$\beta^*$

## 2.4 立足點情境A.3+效應情境B.1：TSLS

考慮以下三個情境條件：

  【A.3.1】 P與$\tilde{\epsilon}$有關；且

  【A.3.2】 P與$rincome$有關——令$E(rincome|P)=0.5+P$。
  
  【B.1】$P_z$與$\tilde{\epsilon}$無關
  
即P與$Y_{-p}$有關連：此關連性可來自於【A.2.2】中P與rincome的關連，也可來自於它與「非價格、非所得」引起的銷量之關連（即與$\tilde{\epsilon}$相關部份）——以上是【A.3.1-3.2】的結果；但我們找到工具變數z，可產生【B.1】情境。

若$E(\tilde{\epsilon}|P)=0.5+2P$，說明使用$E(Y|P_z,rincome)$其中$P_z$的係數會是$\beta^*$

## 2.5 立足點情境A.3+效應情境B.1：複迴歸

承接上題情境，即

  【A.3.1】 P與$\tilde{\epsilon}$有關；且

  【A.3.2】 P與$rincome$有關——令$E(rincome|P)=0.5+P$。
  
  【B.1】$P_z$與$\tilde{\epsilon}$無關
  
說明使用$E(Y|P,rincome,z)$其中$P$的係
數不會是$\beta^*$.

# 3. 替代變數

有時資料並沒有所要的變數，但有其他具有代表性的替代變數（proxies）。如所要變數為「智商」，但智商沒有一定的衡量指標，我們常使用「IQ測驗成績」來代表智商，原因是我們認為它與「智商」有高度相關，也就是說：
$$IQ測驗成績_i=智商_i+ \epsilon_i,$$
且兩者的correlation應該很高。要注意「智商」寫在式子右邊是因為邏輯上是智商影響IQ成績。

考慮一個效應結構模型： 
$$y_i=\beta^* x_i+\gamma w_i+y_{-x,-w,i}$$
其中$x_i$為效應解釋變數，$w_i$為控制變數，故$y_{-x,-w,i}$為去除x與w影響的立足點。假設$y_{-x,-w,i}$已達成條件式獨立，故它與$x_i$不相關（注：$y_{-x,-w,i}$是立足點拆出控制變數訊息影響部份，所以它也與$w_i$無關）；因此，$E(y_i|x_i,w_i)$中$x_i$的係數會是$\beta^*$，可直接用複迴歸得到$\beta^*$的一致性估計。

> 以下各題若需要額外條件，請寫清楚並依條件情境討論。

## 3.1

若我們沒有真正的$x_i$資料而改成使用它的替代變數$\tilde{x}_i$進行複迴歸，且令
$$\tilde{x}_i=x_i+\epsilon_i.$$
請問效應解釋變數使用替代變數下，$\tilde{x}_i$的OLS估計式還有一致性嗎？（驗證$E(y_i|\tilde{x}_i,w_i)$中$\tilde{x_i}$的係數是否為$\beta^*$）要有一致性會需要什麼額外條件嗎？

## 3.2

若我們沒有真正的$w_i$資料而改成使用它的替代變數$\tilde{w}_i$進行複迴歸，且令
$$\tilde{w}_i=w_i+\epsilon_i.$$
請問控制變數使用替代變數下，$x_i$的OLS估計式還有一致性嗎？（驗證$E(y_i|x_i,\tilde{w}_i)$中$x_i$的係數是否為$\beta^*$）要有一致性會需要什麼額外條件嗎？


